臺灣桃園地方法院民事裁定
111年度桃簡聲字第122號
聲  請  人  楊曉嵐  
相  對  人  林吳麗絹

上列當事人間聲請停止執行事件，本院裁定如下：
    主      文
聲請人供擔保新臺幣59,907元後，本院111年度司執字第108969
號損害賠償事件之強制執行程序，於本院111年度桃簡字第2085
號債務人異議之訴事件終結或判決確定前，應暫予停止。
    理      由
一、聲請意旨略以：本院111年度司執字第108969號損害賠償強
    制執行事件（下稱系爭執行事件），執行法院已查封聲請人
    之財產，一旦拍賣，勢難回復原狀，聲請人已向本院提起債
    務人異議之訴（本院111年度桃簡字第2085號），爰陳明願
    供擔保，准於上開債務人異議之訴判決確定前，停止系爭執
    行事件之強制執行程序等語。
二、按有回復原狀之聲請，或提起再審或異議之訴，或對於和解
    為繼續審判之請求，或提起宣告調解無效之訴、撤銷調解之
    訴，或對於許可強制執行之裁定提起抗告時，法院因必要情
    形或依聲請定相當並確實之擔保，得為停止強制執行之裁定
    ，強制執行法第18條第2 項定有明文。又上開條文所稱異議
    之訴，包括強制執行法第14條及第14條之1第1項所定之債務
    人異議之訴與同法第15條之第三人異議之訴。另按法院定擔
    保金額而准許停止強制執行之裁定者，此項擔保係擔保執行
    債權人因停止執行所應受之損害，故法院定擔保金額時，自
    應斟酌該債權人因停止執行可能遭受之損害，以為衡量之標
    準，非以債權額為依據（最高法院92年台抗字第480號裁定
    意旨參照）。
三、經查：
　㈠相對人聲請對聲請人之財產為強制執行，經聲請人在本院以
    其對系爭執行事件提起債務人異議之訴為由，聲請裁定停止
    系爭執行程序等節，業經本院依職權調取上開執行卷宗及本
    院111度桃簡字第2085號債務人異議之訴卷宗查明屬實，應
    認聲請人之聲請於法有據。
　㈡又本件相對人因停止強制執行可能所受之損害，應為於強制
    執行程序停止期間，在通常情形下，其債權因無法續行執行
    而未能即時受償之相當於利息之損害。準此，應以此利息損
    失作為本件停止執行擔保額之計算依據。
　㈢本件相對人於系爭執行事件聲請對聲請人強制執行之債權額
    為：「新臺幣（下同）200,000元，及自民國89年10月17日
    起至清償日止，按週年利率5％計算之利息」及執行費1,500
    元。則相對人於聲請人111年12月1日提起債務人異議之訴暨
    聲請停止執行之時所得受償之執行債權總額，應為本金200,
    000元、已到期之利息221,370元及執行費1,500元，共計422
    ,870元。又聲請人提起上開債務人異議之訴係適用簡易訴訟
    程序之案件，且其訴訟標的價額依民事訴訟法第77條之2第2
    項之明文，應為其債權本金金額即200,000元，不得上訴第
    三審，依各級法院辦案期限實施要點規定，第一、二審簡易
    訴訟程序審判案件之辦案期限各為10月、2 年，共計2年10
    個月。準此，相對人因前揭強制執行程序暫予停止可能遭受
    之損害，應為59,907元（計算式：422,870×5％×34÷12＝59,90
    7，小數點後四捨五入），爰酌定本件擔保金額如主文所示
    。
四、依強制執行法第18條第2項，裁定如主文。
中　　華　　民　　國　　111 　年　　12　　月　　6 　　日
                  桃園簡易庭  法  官  顏嘉漢
以上為正本係照原本作成。
如不服本裁定，應於送達後10日內向本院提出抗告狀並表明抗告
理由（須附繕本，並應繳納抗告費新台幣1,000 元）。
中　　華　　民　　國　　111 　年　　12　　月　　6 　　日
                              書記官  楊上毅